【裁判字號】    92,簡上,131
【裁判日期】    920730
【裁判案由】    竊盜
【裁判全文】
臺灣臺南地方法院刑事判決
    上  訴  人  臺灣臺南地方法院檢察署檢察官
    被      告  丙○○
右列上訴人因竊盜等案件，不服本院新營簡易庭九十二年度營簡字第一九二號，中華
民國九十二年四月十六日第一審簡易判決（九十二年度營偵字第二六四號），提起上
訴，本院管轄第二審合議庭判決如左：
    主  文
原判決撤銷。
丙○○行使偽造私文書，足以生損害於他人，處有期徒刑參月，如易科罰金，以佰
元折算壹日，緩刑貳年。
    事  實
一、丙○○基於為自己不法所有之意圖，於民國九十一年十二月三日八時許，侵入台
    南縣北門鄉保吉村蚵寮一七三號甲○○○住處（無故侵入住宅部分未據告訴），
    竊得甲○○○所有置放在客廳櫥櫃上之皮包一只（內有台灣中小企業銀行學甲分
    行〈以下簡稱台灣中小企銀〉帳號00000000000號存摺一本、印章一
    枚、行動電話一具），嗣同日甲○○○出門之際發現失盜情事，旋即向台灣中小
    企銀辦理存摺掛失止付。旋丙○○於九十一年十二月三日十三時二十三分許，持
    前開竊得之存摺、印章，前往台灣中小企銀，諉稱其係甲○○○之子欲領款，委
    由不知情之警衛乙○○代為填載台灣中小企銀取款憑條上之年月日、帳號、提款
    金額新台幣（下同）一萬五千元後，再委由不知情之櫃檯承辦成年不詳姓名之人
    ，在存戶簽章處盜蓋甲○○○印章，而偽造甲○○○提款單之私文書，足以生損
    害於甲○○○。丙○○再持前開偽造甲○○○之取款憑條，向台灣中小企銀主張
    欲領款之意思而行使偽造私文書，使台灣中小企銀職員陷於錯誤，誤以為丙○○
    係經甲○○○同意或合法授權領款，欲如數辦理交付，惟因辦理中發見甲○○○
    上開帳戶存摺已因失竊而辦理掛失止付，致未能得逞。甲○○○接獲通知後報警
    處理，而查獲上情。
二、案經台南縣警察局學甲分局報請台灣台南地方法院檢察署檢察官偵查終結聲請簡
    易判決處刑。
    理  由
一、右揭事實，業據被告丙○○坦承不諱，核與被害人甲○○○之指訴及證人乙○○
    證述情節相符，並有被告丙○○前往台灣中小企銀提款照片三張附警卷可參，被
    告自白與事實相符，是本件事證明確，被告犯行足可認定，自應依法論科。
二、被告丙○○竊取甲○○○之物，再持所竊得之印章委由不知情之人在台灣中小企
    取款憑條上盜用，而偽造甲○○○提款單之私文書，再持交台灣中小企銀主張欲
    領款，並使台灣中小企銀職員陷於錯誤，欲如數辦理交付中，發見該帳戶存摺已
    因辦理掛失止付，致未能得逞。核其所為，係犯刑法第三百二十條第一項之竊盜
    罪，第二百十六條、第二百十條之行使偽造私文書罪、第三百三十九條第三項、
    第一項詐欺取財未遂罪。被告利用不知情之人所為偽造私文書之行為，為間接正
    犯。被告盜蓋甲○○○之印章於取款憑條上，係偽造文書之部分行為，不另論罪
    ；偽造私文書後，復持以行使，偽造之低度行為應為行使之高度行為所吸收，僅
    論以行使之罪。被告所犯前開竊盜、行使偽造私文書、詐欺取財未遂三罪間，有
    方法結果之牽連關係，應從一重之行使偽造私文書罪論處。原審論以較輕之竊盜
    罪科處，依法即有未合。檢察官據此提起上訴，請求撤銷改判，為有理由，自應
    由本院將原判決撤銷。爰審酌被告之品行、犯罪動機、目的、手段，犯後坦承犯
    行，尚有悔意，且被害人甲○○○警訊表示與被告係鄰居，不願追訴等一切情狀
    ，量處如主文所示之刑，並諭知易科罰金之折算標準。再被告前未曾受有期徒刑
    以上刑之宣告，有台灣台南地方法院檢察署刑案資料查註紀錄表、台灣高等法院
    被告全國前案紀錄表在卷可憑，其經此偵審程序教訓後，應知所警惕，信無再犯
    之虞，本院因認對其所宣告之刑以暫不執行為適當，併諭知緩刑二年，以勵自新
    。
據上論斷，應依刑事訴訟法第四百五十五條之一第一項、第三項、第三百六十九條第
一項前段、第三百六十四條、第二百九十九條第一項前段，刑法第三百二十條第一項
、第二百十六條、第二百十條、第三百三十九條第三項、第一項、第五十五條、第四
十一條第一項、第七十四條第一款，罰金罰鍰提高標準條例第一條前段、第二條，判
決如主文。
本案經檢察官林志峰到庭執行職務。
中      華      民      國      九十二      年    七    月    三十      日
                              臺灣臺南地方法院刑事第四庭
                                  審判長法  官  蘇  清  水
                                        法  官  卓  穎  毓
                                        法  官  蔡  直  青
右正本證明與原本無異。
本件不得上訴。
                                        書記官  汪  姿  秀
中      華      民      國    九十二      年    七    月    三十      日
附錄本案法條：
刑法第二百十條
偽造、變造私文書，足以生損害於公眾或他人者，處五年以下有期徒刑。
刑法第二百十六條
行使第二百十條至第二百十五條之文書者，依偽造、變造文書或登載不實事項或使登
載不實事項之規定處斷。
刑法第三百二十條
意圖為自己或第三人不法之所有，而竊取他人之動產者，為竊盜罪，處五年以下有期
徒刑、拘役或五百元以下罰金。
意圖為自己或第三人不法之利益，而竊佔他人之不動產者，依前項之規定處斷。
前二項之未遂犯罰之。
刑法第三百三十九條
意圖為自己或第三人不法之所有，以詐術使人將本人或第三人之物交付者，處五年以
下有期徒刑、拘役或科或併科一千元以下罰金。
以前項方法得財產上不法之利益或使第三人得之者，亦同。
前二項之未遂犯罰之。


司法院資訊處製作；財團法人民間司法改革基金會備份。
